【裁判字號】    94,訴,2017
【裁判日期】    950428
【裁判案由】    毒品危害防制條例
【裁判全文】
臺灣桃園地方法院刑事判決              94年度訴字第2017號
公  訴  人  臺灣桃園地方法院檢察署檢察官
被      告  甲○○
                    （現於臺灣桃園看守所另案羈押中）
上列被告因毒品危害防制條例案件，經檢察官提起公訴（94年度
毒偵字第3836號），被告於本院通常程序審理中自白犯罪，本院
改依簡式審判程序審理，爰判決如下：
    主  文
甲○○施用第一級毒品，處有期徒刑柒月，扣案第一級毒品海洛
因（淨重零點貳參公克）沒收銷燬之，上開海洛因外包裝壹枚沒
收。又連續施用第二級毒品，處有期徒刑肆月，扣案第二級毒品
甲基安非他命（驗餘毛重貳點陸伍捌公克）沒收銷燬之，上開甲
基安非他命外包裝壹枚、裝甲基安非他命所用之塑膠盒壹個沒收
。應執行有期徒刑拾月，扣案第一級毒品海洛因（淨重零點貳參
公克）、第二級毒品甲基安非他命（驗餘毛重貳點陸伍捌公克）
均沒收銷燬之，上開海洛因外包裝壹枚、上開甲基安非他命外包
裝壹枚及裝甲基安非他命所用之塑膠盒壹個均沒收。
    事  實
一、甲○○前於民國91年間因施用毒品案件，經本院91年度毒聲
    字第802 號裁定令入戒治處所施以強制戒治，又經本院以91
    年度毒聲字第2560號裁定停止強制戒治付保護管束，於91年
    11月13日出所，惟甲○○於保護管束期間因另有施用第2 級
    毒品，復經本院以92年度毒聲字第12號裁定撤銷停止戒治，
    於92年7 月24日入戒治處所施以剩餘之強制戒治，於92年12
    月28日強制戒治期滿後隔日釋放出所。甲○○詎未戒除毒癮
    ，基於施用第二級毒品甲基安非他命之概括犯意，自94年1
    、2 月間某日起至同年6 月27日止，連續在桃園縣平鎮市○
    ○路70號愛莉園汽車賓館內，將甲基安非他命放入玻璃球以
    燒灼之方式，連續施用第二級毒品安非他命多次；又基於施
    用第一級毒品海洛因之犯意，於94年6 月28日深夜某時許，
    在上開愛莉園汽車賓館內，將海洛因捲入香煙中吸食之方式
    ，施用海洛因1 次。嗣於94年6 月29日凌晨4 時15分許，在
    桃園縣平鎮市○○路70號愛莉園汽車旅館202 號房內，為警
    查獲，並扣得甲○○所有供施用之海洛因淨重0.23公克暨其
    外包裝1 枚、甲基安非他命驗餘毛重2.658 公克（原毛重2.
    684 公克）暨其外包裝1 枚、用以裝甲基安非他命之塑膠盒
    1 個等物。
二、案經桃園縣政府警察局移請臺灣桃園地方法院檢察署檢察官
    偵查起訴。
    理  由
一、本件被告甲○○所犯並非死刑、無期徒刑、最輕本刑為3 年
    以上有期徒刑之罪或高等法院管轄第一審案件，而於準備程
    序進行中，被告先就被訴事實為有罪之陳述，經告知簡式審
    判程序之旨，並聽取公訴人、被告之意見後，由本院合議庭
    以裁定由受命法官獨任進行簡式審判程序，核先敘明。
二、訊據被告甲○○於本院審理中坦承有於上開時、地連續施用
    第二級毒品甲基安非他命及在94年6 月28日深夜某時施用第
    一級毒品海洛因1 次之情不諱，且被告於94年6 月29日為警
    查獲後採尿，經送臺灣尖端先進生技醫藥股份有限公司檢驗
    ，結果呈現安非他命、甲基安非他命及嗎啡陽性反應，有桃
    園縣政府警察局刑警隊被採尿人姓名編號對照表、臺灣尖端
    先進生技醫藥股份有限公司濫用藥物檢驗報告各1 份在卷可
    稽（偵卷第30、49頁），而「．．．施用安非他命後，其尿
    液不致檢出甲基安非他命陽性反應。而施用甲基安非他命後
    ，其尿液可檢出甲基安非他命和其代謝物安非他命成分。」
    ，有行政院衛生署管制藥品管理局管檢字第0930010499號函
    在卷足憑，可證被告於本院審理中自白所施用之第二級毒品
    係甲基安非他命無訛。又被告為警扣得疑似海洛因（淨重0.
    23公克）及甲基安非他命（原毛重2.684 公克，驗餘毛重2.
    658 公克）粉末各1 包，經分別送法務部調查局、行政院衛
    生署管制藥品管理局鑑定，其中淨重0.23公克粉末確實含有
    第一級毒品海洛因成分，另一包原毛重2.684 公克，驗餘毛
    重2.658 公克之不明粉末，確實含有第二級毒品甲基安非他
    命成分，有法務部調查局調科壹字第080009782 號鑑定通知
    書（本院卷）、行政院衛生署管制藥品管理局管檢字第0940
    008041號檢驗成績書（本院卷）可稽，此外並扣得被告裝填
    甲基安非他命之塑膠盒1 只、上開海洛因、甲基安非他命外
    包裝各1 枚可佐，足認被告有於上開時、地施用第一級毒品
    及連續施用第二級毒品之犯行無訛。被告前於91年間因施用
    毒品案件，經本院91年度毒聲字第802 號裁定令入戒治處所
    施以強制戒治，又經本院以91年度毒聲字第2560號裁定停止
    強制戒治付保護管束，於91年11月13日出所，惟被告於保護
    管束期間因另有施用第2 級毒品，復經本院以92年度毒聲字
    第12號裁定撤銷停止戒治，於92年7 月24日入戒治處所施以
    剩餘之強制戒治，於92年12月28日強制戒治期滿後隔日釋放
    出所，有臺灣高等法院全國前案紀錄表、臺灣桃園地方法院
    檢察署刑案資料查註紀錄表、臺灣桃園地方法院檢察署93年
    度戒毒偵字第50號不起訴處分書附卷可考，被告於強制戒治
    執行完畢釋放後，5 年內再為本件施用第一級毒品、第二級
    毒品犯行明確，應依法論科。
三、核被告甲○○所為，係犯毒品危害防制條例第10條第1 項之
    施用第一級毒品罪、第10條第2 項施用第二級毒品罪，其持
    有第一級毒品、第二級毒品係為供施用，其持有之低度行為
    ，應為其施用之高度行為所吸收，不另論罪。被告多次施用
    第二級毒品甲基安非他命犯行，時間緊接，方法相同，所犯
    係構成要件相同之罪，應依刑法第56條連續犯規定，論以施
    用第二級毒品罪一罪。被告所犯施用第一級毒品罪、第二級
    毒品罪間，其犯意各別，罪名不同，應分論併罰之。公訴意
    旨認被告係施用第二級毒品安非他命一節，惟自被告之尿液
    檢驗報告及扣案毒品報告可知被告係施用第二級毒品甲基安
    非他命，已如前述，公訴意旨容有誤會，又被告於本院審理
    中坦承94年6 月28日深夜有施用第一級毒品海洛因之犯行，
    其於偵查中亦稱最後一次施用毒品是在94年6 月27日左右，
    ，再按海洛因經注射入人體後，約百分之80於24小時內自尿
    中排出，一般而言，尿液中能否驗出嗎啡陽性反應與其投與
    量、投與途徑、採尿時間、個人體質及檢驗方法之靈敏度有
    關，國外曾有文獻報導注射6 毫克之海洛因鹽酸鹽，其代謝
    物嗎啡之平均可檢出時限約為26小時。另嗎啡經注射入人體
    後，百分之90以上於24小時內自尿中排出，國外曾有文獻報
    導注射20毫克之嗎啡硫酸鹽，其嗎啡之平均可檢出時限約為
    45小時，亦經行政院衛生署藥品食物檢驗局81年9 月8 日（
    81）藥檢一字第8114885 號函釋明確，顯見公訴意旨所起訴
    被告最後一次施用第一級毒品海洛因犯行之時間係94年6 月
    28日，起訴書記載最後一次施用時間為94年6 月27日之部分
    係誤載，應予更正，附此敘明。爰審酌被告施用毒品之動機
    、目的、手段，犯行所生之危害，已曾因相同犯行經強制戒
    治之處遇後猶未能使其知所省惕，根絕施用毒品惡習，足徵
    其沾染甚深，惟念其坦承犯行之良好犯後態度等一切情狀，
    而量處如主文所示之刑，並定應執行之刑示懲。扣案之第一
    級毒品海洛因（淨重0.23公克）及第二級毒品甲基安非他命
    （驗餘毛重2.658 公克）為被告所施用毒品，應依毒品危害
    防制條例第18條第1 項前段沒收銷燬之，而上開海洛因、甲
    基安非他命外包裝各1 枚及用以填裝甲基安非他命之塑膠盒
    1 個，分別為被告施用第一級毒品、第二級毒品所有之物，
    被告於本院審理中已坦承為其所有之物，故應依刑法第38條
    第1 項第2 款諭知沒收。又公訴意旨認被告自94年1 、2 月
    間起至6 月27日有連續施用第一級毒品海洛因犯行，係根據
    被告於偵查中之自白，惟被告於偵查中經檢察官訊問「93年
    2 月毒品案件處分後，何時開始用毒品？」，被告坦承「我
    最近從94年1 、2 月左右開始用毒品，最後一次用是94年6
    月27日左右，... 」，並未特定係施用何種毒品，自難認被
    告確有自白連續施用第一級毒品犯行等情，而被告於本院審
    理中亦堅詞否認有於上開時間連續施用第一級毒品，並坦承
    係於94年6 月28日深夜施用第一級毒品海洛因1 次等語，此
    外並無證據可認被告有自94年1 、2 月間起至6 月27日連續
    施用第一級毒品海洛因犯行，故公訴意旨此部分之認定尚乏
    依據，惟此部分與公訴人所起訴經本院論罪科刑之被告施用
    第一級毒品犯行部分，有連續犯之裁判上一罪關係，爰不另
    為無罪之諭知。
據上論斷，應依刑事訴訟法第299 條第1 項前段、第273 條之1
第1 項，毒品危害防制條例第10條第1 項、第2 項、第18條第1
項前段，刑法第11條、第56條、第51條第5 款、第38條第1 項第
2 款，判決如主文。
本案經檢察官徐文豪到庭執行職務。
中    華    民    國    95    年    4     月    28    日
                  臺灣桃園地方法院刑事第四庭
                            法  官    蘇昭蓉
以上正本證明與原本無異。
如不服本判決，應於送達後10日內，向本院提出上訴狀。
                            書記官    韓若玉
中    華    民    國    95    年    4     月    28    日


司法院資訊處製作；財團法人民間司法改革基金會備份。
